---
title: "第一次作业 链家二手房数据分析"
#CJKmainfont: Songti SC
# showtext包 font_all <- font_files() view(font_all) 查找对应 中文字体
CJKmainfont: SimSun
author: "吴晗"
date: "`r Sys.Date()`"
output:
  pdf_document:
    latex_engine: xelatex
  word_document:
    toc: yes
  html_document:
    code_folding: show
    fig_caption: yes
    fig_width: 10
    highlight: tango
    number_sections: yes
    theme: cosmo
    toc: yes
---

```{r setup, include = FALSE,echo = FALSE}
knitr::opts_chunk$set(echo = FALSE,error = FALSE, warning = FALSE, message = FALSE,
                      out.width = "100%", split = FALSE, fig.align = "center")
#load library
library(rmarkdown)
library(tidyverse)

library(lubridate)
library(scales)
library(plotly)
library(patchwork)
library(ggrepel)
#remove.packages('kableExtra')
#install.packages('devtools')
#devtools::install_github("kupietz/kableExtra") 不然版本不一致会报错
library(kableExtra)
library(showtext)

```

# 主要发现

1.  从小区上看 东立国际小区 在售二手房最多，从地区上看 白沙洲地区 在售二手房最多

2.  从房屋总价和房屋面积上看，房屋总价和面积总体是正比例增长，但也有短暂下降，例如白沙洲

3.  从地区与房屋单价上看，光谷东的房屋单价 跨度最广 普遍比其他要高 青山有高异常房屋单价

# 数据介绍

本报告**链家**数据获取方式如下：

报告人在2023年9月12日获取了[链家武汉二手房网站](https://wh.lianjia.com/ershoufang/)数据。

-   链家二手房网站默认显示100页，每页30套房产，因此本数据包括3000套房产信息；

-   数据包括了页面可见部分的文本信息，具体字段及说明见作业说明。

**说明：**数据仅用于教学；由于不清楚链家数据的展示规则，因此数据可能并不是武汉二手房市场的随机抽样，结论很可能有很大的偏差，甚至可能是错误的。

```{r}
# 载入数据和预处理

lj<- read_csv("data/2023-09-12_cleaned.csv")
# EDA ---------------------------------------------------------------------
## 如下语句可以解决画图中的中文显示问题，当然你可以用showtext包来解决
#R安装中文字体 需翻墙
#font_install(source_han_serif("CN"))
#font_installed()
#sysfonts::font_families()
#在全局环境使用相应的字体
showtext_auto()
#theme_set(theme(text = element_text(family="SimSun",size = 10))) #这里family设置成你系统中的中文字体名。

# 做一些数据预处理，比如把字符型变成factor。
lj$property_name <- factor(lj$property_name)
lj$property_region <- factor(lj$property_region)
lj$bedrooms <- factor(lj$bedrooms)
lj$livingrooms <- factor(lj$livingrooms)
lj$directions1 <- factor(lj$directions1)
lj$directions2 <- factor(lj$directions2)
lj$decoration <- factor(lj$decoration)
lj$property_height <- factor(lj$property_height)
lj$property_style <- factor(lj$property_style)
lj$if_2y <- factor(lj$if_2y)
lj$has_key <- factor(lj$has_key)
lj$vr <- factor(lj$vr)
lj$near_subway <- factor(lj$near_subway)
```

# 数据概览

数据表（lj)共包括`r names(lj)`等`r ncol(lj)`个变量,共`r nrow(lj)`行。表的前10行示例如下：

```{r}
lj %>% 
  head(10) %>%
  kable(caption = "武汉链家二手房") %>% 
  kable_styling()
```

各变量的简短信息：

```{r}
glimpse(lj)
```

各变量的简短统计：

```{r}
summary(lj)
#解决中文乱码
#Sys.getlocale()
#Sys.setlocale(category = "LC_ALL", locale = "en_US.UTF-8")
```

可以看到：

-   房屋总价最小10.6万元，最大1380万元，中间值137万元，平方米价格最小1771元/平方米，最大44656元/平方米

-   房间卧室个数分布 3室最多 7室最少 客厅个数 2客厅最多 4客厅最小 总体面积 最小22.77 最大588.66

-   房间装修 精准最多 板楼最多 主要朝向南最多 次要朝向北最多 

# 探索性分析

## 变量1的数值描述与图形

```{r}
#小区 分布情况
property_name_data <- lj %>% group_by(property_name) %>% summarise(count = n()) %>% arrange(desc(count))
property_name_data
summary(property_name_data$count)

property_region_data <- lj %>% group_by(property_region) %>% summarise(count = n()) %>% arrange(desc(count)) 
property_region_data

summary(property_region_data$count)
# 选出总数前10的区域
top10 <- property_region_data %>% filter(row_number() <= 10)
```

发现：

-   东立国际小区 在售二手房最多 22 最少小区仅一间二手房 大部分小区有1-3间二手房出售 平均每个小区有2.23间 

-   白沙洲地区 在售二手房最多 167 最少地区仅一间二手房 平均每个地区有34.48间 

## 变量2的数值描述与图形

```{r}
top10_price <- lj %>% filter(property_region %in% top10$property_region)
top10_price

ggplot(filter(top10_price,price_ttl < quantile(price_ttl,0.9)),aes(x = building_area,y = price_ttl)) + geom_smooth(na.rm = TRUE,aes(color=property_region),se = FALSE) 

ggplot(filter(top10_price,price_ttl < quantile(price_ttl,0.9)),aes(x = building_area,y = price_ttl)) + geom_smooth(na.rm = TRUE) + facet_wrap(~ property_region,nrow = 3)
```

发现：

-   房屋总价和面积总体是正比例增长，但也有短暂下降，并不总是面积越大房价越高 例如白沙洲 地区二手房面积到达一定后 房价确不升反降 说明同一地区 除开房屋面积 还有其他因素对房价有影响

-   75平方米内相同面积房屋 后湖房屋总价最高 75往后 相同面积房屋 塔子湖的房屋总价最高

## 变量price_sqm的数值描述与图形

```{r}
# 选出总数前10的区域
ggplot(top10_price,aes(x = property_region,y = price_sqm)) + geom_boxplot()
```

发现：

-   盘龙城房屋单价最低 中位数也是最低 金银湖第二低  光谷东的中位数 最高 其次是塔子湖

-   光谷东的房屋单价 跨度最多 普遍价格比其他要高 青山有高异常房屋单价

## 探索问题 小区 地区 在售二手房分布趋势

发现：

-   东立国际小区 在售二手房最多 22 最少小区仅一间二手房 大部分小区有1-3间二手房出售 平均每个小区有2.23间 

-   白沙洲地区 在售二手房最多 167 最少地区仅一间二手房 平均每个地区有34.48间 

## 探索问题 不同地区 相同面积下 地区与房屋总价之间的关系

发现：

-   房屋总价和面积总体是正比例增长，但也有短暂下降，并不总是面积越大房价越高 例如白沙洲 地区二手房面积到达一定后 房价确不升反降 说明同一地区 除开房屋面积 还有其他因素对房价有影响

-   75平方米内相同面积房屋 后湖房屋总价最高 75往后 相同面积房屋 塔子湖的房屋总价最高

## 探索问题 不同地区 各自房屋单价走向

发现：

-   盘龙城房屋单价最低 中位数也是最低 金银湖第二低  光谷东的中位数 最高 其次是塔子湖

-   光谷东的房屋单价 跨度最多 普遍价格比其他要高 青山有高异常房屋单价

------------------------------------------------------------------------

# 发现总结

二手房主要分布在白沙洲,盘龙城,四新,光谷东,金银湖,后湖,青山等地区。房屋总价和面积总体是正比例增长，但也有短暂下降，相同面积下，塔子湖房屋总价要高。不同地区，房屋单价分布不同，光谷东的房屋单价 跨度最多 普遍价格比其他要高 青山有高异常房屋单价。
